【裁判字號】    99,訴,659
【裁判日期】    991021
【裁判案由】    違反槍砲彈藥刀械管制條例
【裁判全文】
臺灣屏東地方法院刑事判決               99年度訴字第659號
公  訴  人  臺灣屏東地方法院檢察署檢察官
被      告  甲○○
指定辯護人  本院公設辯護人乙○○
上列被告因違反槍砲彈藥刀械管制條例案件，經檢察官提起公訴
（99年度偵字第816號），本院判決如下：
    主  文
甲○○犯非法持有可發射子彈具殺傷力之槍枝罪，處有期徒刑貳
年，併科罰金新臺幣拾貳萬元，罰金如易服勞役，以新臺幣壹仟
元折算壹日，緩刑伍年，緩刑期間付保護管束，並應向公庫支付
新臺幣貳拾萬元，及向檢察官指定之政府機關、政府機構、行政
法人、社區或其他符合公益目的之機構或團體，提供貳佰肆拾小
時之義務勞務，如附表壹所示之物均沒收。
    事  實
一、甲○○明知可發射子彈具有殺傷力之改造手槍、具殺傷力之
    子彈及槍砲之主要組成零件，均屬槍砲彈藥刀械管制條例管
    制之物，未經主管機關許可，不得無故持有。竟於民國98年
    間某日，自卓鳳釵處取得如附表1 所示之改造手槍、非制式
    子彈、槍管及如附表2 所示之彈匣、改造槍枝零件，將之置
    放在屏東縣鹽埔鄉鹽北村福樹巷9 號斯時住處內，並持有之
    。嗣於99年1 月4 日上午9 時50分許，為警接獲線報前往上
    址搜索而查獲，並扣得如附表1 、2 所示之物。
二、案經屏東縣政府警察局里港分局報告臺灣屏東地方法院檢察
    署檢察官偵查起訴。
    理  由
一、按被告以外之人於審判外之陳述，雖不符刑事訴訟法第159
    條之1 至之4 之規定，而經當事人於審判程序同意作為證據
    ，法院審酌該言詞陳述或書面陳述作成時之情況，認為適當
    者，亦得為證據；當事人、代理人或辯護人於法院調查證據
    時，知有刑事訴訟法第159 條第1 項不得為證據之情形，而
    未於言詞辯論終結前聲明異議者，視為有前項之同意，同法
    第159 條之5 定有明文。本案下列引為證據之證人證述，被
    告甲○○、辯護人及檢察官於本院審理中均同意作為證據（
    見本院卷第26頁），本院審酌上開言詞陳述作成時之情況，
    並無違法取證之瑕疵，認以之作為證據為適當，依照上開規
    定，自均具有證據能力，合先敘明。
二、上揭犯罪事實，業據被告迭於警詢、檢察官偵訊及本院審理
    時坦承不諱，核與證人卓鳳釵於警詢及檢察官偵訊時所證發
    現及交付如附表1 所示之物之過程；證人吳佳惠於檢察官偵
    訊時所證如附表1 所示之物之來源，悉相吻合（見警卷第18
    至21頁、99偵816 號偵查卷第35至37頁），並有現場查獲照
    片18張在卷可稽（見警卷第46至54頁），復有扣案如附表1
    所示之物可資佐證。而如附表1 所示之物經送請鑑定，鑑定
    結果認如附表1 編號1 、2 所示之改造手槍、子彈均具殺傷
    力；如附表1 編號3 所示之槍管，則均係土造金屬槍管，屬
    公告之槍砲主要組成零件（鑑定內容詳如附表1 所示），有
    內政部警政署刑事警察局99年3 月11日刑鑑字第0990007220
    號鑑定書及內政部99年7 月12日內授警字第0990871405號函
    各1 份附卷可參（見99偵816 號偵查卷第12至13頁、本院卷
    第21頁）。足認被告自白與事實相符。本案事證明確，被告
    犯行堪以認定，應依法論科。
三、核被告所為，係犯槍砲彈藥刀械管制條例第8 條第4 項之非
    法持有可發射子彈具殺傷力之槍枝罪、同條例第12條第4 項
    之非法持有子彈罪及同條例第13條第4 項之非法持有槍砲之
    主要零件罪。其自卓鳳釵處同時取得如附表1 所示之物而持
    有之，係1 行為觸犯上開各罪名，屬想像競合犯，應依刑法
    第55條之規定，從較重之非法持有可發射子彈具殺傷力之槍
    枝罪處斷。又被告辯稱其係基於代證人卓鳳釵處理、丟棄如
    附表1 所示之物，始收受而持有上開之物，與證人卓鳳釵所
    證相符，應屬真實，益徵被告惡性非屬重大，且其於持有如
    附表1 所示之物後，未見有以之從事不法行為的積極證據，
    本院認依被告犯罪情節，非無情輕法重，而有可憫恕之處，
    縱科以法定最低度刑，仍嫌過苛，茲依刑法第59條之規定，
    減輕其刑。爰審酌被告犯罪之動機、目的、手段、素行、所
    生危害、犯後坦承犯行之態度等一切情狀，量處如主文所示
    之刑，並就罰金刑部分，諭知易服勞役之折算標準。另被告
    未曾因故意犯罪受有期徒刑以上刑之宣告，有臺灣高等法院
    被告前案紀錄表1 份在卷可憑（見本院卷第6 頁），其因一
    時失慮，致觸犯刑章，事後業已坦認犯行，信其經此偵審程
    序及科刑之教訓，當知所警惕戒慎，應無再犯之虞，本院因
    認對被告所宣告之刑以暫不執行為適當，爰併予宣告緩刑5
    年，並依刑法第74條第2 項第4 款、第5 款之規定，命被告
    向公庫支付新臺幣20萬元及向檢察官指定之政府機關、政府
    機構、行政法人、社區或其他符合公益目的之機構或團體，
    提供240 小時之義務勞務，及依刑法第93條第1 項第2 款之
    規定，諭知緩刑期間付保護管束，以啟自新。扣案如附表1
    所示之物，屬違禁物，應依刑法第38條第1 項第1 款之規定
    ，予以沒收。至原扣案具有殺傷力之子彈7 顆，因已於鑑定
    時經試射擊發，而失其違禁物之性質、功能；扣案如附表2
    所示之物，則經送請鑑定，認非屬槍砲之主要組成零件（鑑
    定內容詳如附表2 所示），有內政部警政署刑事警察局99年
    3 月11日刑鑑字第0990007220號鑑定書及內政部99年7 月12
    日內授警字第0990871405號函各1 份附卷可參（見99偵816
    號偵查卷第12至13頁、本院卷第21頁），堪認非屬違禁物，
    亦無積極證據證明與本案犯行相關，檢察官就如附表2 編號
    1 所示之彈匣、附表2 編號2 所示之金屬擊錘，向本院聲請
    宣告沒收，並無理由，爰均不併予沒收，附此敘明。
四、不另為無罪諭知部分：
    公訴意旨略以：被告基於未經許可持有槍砲之主要組成零件
    之犯意，自卓鳳釵處收受槍砲之主要組成零件（含如附表2
    編號1 所示之彈匣27個、附表2 編號2 所示之金屬擊錘1 包
    ），而持有之，因認被告涉犯槍砲彈藥刀械管制條例第13條
    第4 項之非法持有槍砲之主要零件罪嫌云云。惟上開彈匣、
    金屬擊錘，經本院送請鑑定，鑑定結果認為非屬公告之槍砲
    主要組成零件（鑑定內容詳如附表2 所示），有卷附內政部
    99年7 月12日內授警字第0990871405號函1 份可憑（見本院
    卷第21頁），尚難認被告持有上開物品之行為，犯有非法持
    有槍砲之主要零件罪，檢察官之指稱，應屬無據。惟檢察官
    認此部分若有罪，與前開論罪科刑部分有想像競合犯之裁判
    上一罪關係，爰不另為無罪之諭知，併予敘明。
據上論斷，應依刑事訴訟法第299 條第1 項前段，槍砲彈藥刀械
管制條例第8 條第4 項、第12條第4 項、第13條第4 項，刑法第
11條前段、第55條、第59條、第42條第3 項、第74條第1 項第1
款、第2 項第4 、5 款、第93條第1 項第2 款、第38條第1 項第
1 款，判決如主文。
本案經檢察官潘國威到庭執行職務。
中    華    民    國    99    年    10    月    21    日
                  刑事第三庭  審判長法  官  張世賢
                                    法  官  蕭筠蓉
                                    法  官  許嘉仁
附表1：
┌──┬────────┬───┬──────────┬─────────┐
│編號│ 扣 押 物 名 稱 │數  量│ 鑑   定   結   果  │備              註│
├──┼────────┼───┼──────────┼─────────┤
│ 01 │改造手槍（槍枝管│1 枝  │認係改造手槍，由仿BE│卷附內政部警政署│
│    │制編號：00000000│      │RETTA 廠92FS型半自動│  刑事警察局99年3 │
│    │67號，含彈匣1個 │      │手槍製造之槍枝，換裝│  月11日刑鑑字第09│
│    │）              │      │土造金屬槍管而成，擊│  00000000號鑑定書│
│    │                │      │發功能正常，可供擊發│  1 份參照（見99偵│
│    │                │      │適用子彈使用，認具殺│  816 號偵查卷第12│
│    │                │      │傷力。              │  至13頁）。      │
├──┼────────┼───┼──────────┤扣案之子彈原有22│
│ 02 │子彈            │15 顆 │認均係非制式子彈，由│  顆，經送鑑定，採│
│    │                │      │金屬彈殼組合直徑8.9 │  樣7 顆試射擊發，│
│    │                │      │±0.5mm 金屬彈頭而成│  餘15顆。        │
│    │                │      │，可擊發，均具殺傷力│卷附內政部99年7 │
│    │                │      │。                  │  月12日內授警字第│
├──┼────────┼───┼──────────┤  0990871405號函1 │
│ 03 │槍管            │31 枝 │認均係土造金屬槍管，│  份參照（見本院卷│
│    │                │      │屬內政部86年11月24日│  第21頁）。      │
│    │                │      │台內警字第8670683 │                  │
│    │                │      │號公告之槍砲主要組成│                  │
│    │                │      │零件。              │                  │
└──┴────────┴───┴──────────┴─────────┘
附表2：
┌──┬────────┬───┬──────────┬─────────┐
│編號│ 扣 押 物 名 稱 │數  量│ 鑑   定   結   果  │備              註│
├──┼────────┼───┼──────────┼─────────┤
│ 01 │彈匣            │27 個 │認均係金屬彈匣殼身，│卷附內政部警政署│
│    │                │      │均非屬內政部86年11月│  刑事警察局99年3 │
│    │                │      │24日台內警字第8670│  月11日刑鑑字第09│
│    │                │      │683 號公告之槍砲主要│  00000000號鑑定書│
│    │                │      │組成零件。          │  1 份參照（見99偵│
├──┼────────┼───┼──────────┤  816 號偵查卷第12│
│ 02 │改造槍枝零件    │17 包 │認係金屬彈匣彈簧鎖片│  至13頁）。      │
│    │                │      │、金屬扳機、金屬擊錘│卷附內政部99年7 │
│    │                │      │、金屬彈匣卡榫、金屬│  月12日內授警字第│
│    │                │      │塊狀物，均非屬內政部│  0990871405號函1 │
│    │                │      │86年11月24日台內警│  份參照（見本院卷│
│    │                │      │字第8670683 號公告之│  第21頁）。      │
│    │                │      │槍砲主要組成零件。  │                  │
└──┴────────┴───┴──────────┴─────────┘
以上正本證明與原本無異。
如不服本判決應於收受判決後10日內向本院提出上訴書狀，並應
敘述具體理由；其未敘述上訴理由者，應於上訴期間屆滿後20日
內向本院補提理由書（均須按他造當事人之人數附繕本）「切勿
逕送上級法院」。
中    華    民    國    99    年    10    月    21    日
                                    書記官  劉淑蓉
附錄本案論罪科刑之法條：
槍砲彈藥刀械管制條例第8 條第4 項、第12條第4 項及第13 條
第4 項
槍砲彈藥刀械管制條例第8條
未經許可，製造、販賣或運輸鋼筆槍、瓦斯槍、麻醉槍、獵槍、
空氣槍或第4 條第1 項第1 款所定其他可發射金屬或子彈具有殺
傷力之各式槍砲者，處無期徒刑或5 年以上有期徒刑，併科新臺
幣1 千萬元以下罰金。
未經許可，轉讓、出租或出借前項所列槍枝者，處5 年以上有期
徒刑，併科新臺幣1 千萬元以下罰金。
意圖供自己或他人犯罪之用，而犯前二項之罪者，處無期徒刑或
7 年以上有期徒刑，併科新臺幣1 千萬元以下罰金。
未經許可，持有、寄藏或意圖販賣而陳列第1 項所列槍枝者，處
3 年以上10年以下有期徒刑，併科新臺幣700 萬元以下罰金。
第1 項至第3 項之未遂犯罰之。
槍砲彈藥刀械管制條例第12條
未經許可，製造、販賣或運輸子彈者，處1 年以上7 年以下有期
徒刑，併科新台幣500 萬元以下罰金。
未經許可，轉讓、出租或出借子彈者，處6 月以上5 年以下有期
徒刑，併科新台幣300 萬元以下罰金。
意圖供自己或他人犯罪之用，而犯前二項之罪者，處3 年以上10
年以下有期徒刑，併科新台幣700 萬元以下罰金。
未經許可，持有、寄藏或意圖販賣而陳列子彈者，處5 年以下有
期徒刑，併科新台幣300 萬元以下罰金。
第1 項至第3 項之未遂犯罰之。
槍砲彈藥刀械管制條例第13條
未 經許可，製造、販賣或運輸槍砲、彈藥之主要組成零件者，
處3 年以上10年以下有期徒刑，併科新台幣700 萬元以下罰金。
未經許可，轉讓、出租或出借前項零件者，處1 年以上7 年以下
有期徒刑，併科新台幣500 萬元以下罰金。
意圖供自己或他人犯罪之用，而犯前2 項之罪者，處5 年以上有
期徒刑，併科新台幣1000萬元以下罰金。
未經許可，持有、寄藏或意圖販賣而陳列第1 項所列零件者，處
6 月以上5 年以下有期徒刑，併科新台幣300 萬元以下罰金。
第1 項至第3 項之未遂犯罰之。

司法院資訊處製作；財團法人民間司法改革基金會備份。
